臺灣基隆地方法院民事裁定  
110年度小上字第7號
上  訴  人  洪子甯（原名洪婉君）




被上訴人    新光行銷股份有限公司

法定代理人  李明新  
上列當事人間給付信用卡消費款事件，上訴人對於中華民國109 
年12月30日本院基隆簡易庭109年度基小字第2854號第一審小額
民事判決提起上訴，本院第二審合議庭裁定如下：
    主  文
上訴駁回。
第二審訴訟費用新臺幣壹仟伍佰元由上訴人負擔。
    理  由
一、按當事人於第二審程序不得提出新攻擊或防禦方法。但因原
    法院違背法令致未能提出者，不在此限，民事訴訟法第436
    條之28定有明文。次按對於小額程序之第一審裁判上訴，非
    以其違背法令為理由，不得為之；至其上訴狀應記載上訴理
    由，表明下列各款事項：（一）原判決所違背之法令及其具
    體內容。（二）依訴訟資料可認為原判決有違背法令之具體
    事實，同法第436條之24第2項、第436條之25分別定有明文
    。又依同法第436條之32第2項準用第468條及第469條第1 款
    至第5款規定，判決不適用法規或適用不當者，為違背法令
    ，其中判決有同法第469條第1款至第5款所列各款情形之一
    者，為當然違背法令。是當事人於小額訴訟程序提起上訴，
    如依民事訴訟法第468條規定，以第一審判決有不適用法規
    或適用法規不當為理由時，其上訴狀或理由書應有具體之指
    摘，並揭示該法規之條項或其內容，若係成文法以外之法則
    ，應揭示該法則之旨趣。倘為司法院解釋，則應揭示該判解
    之字號或其內容；如以民事訴訟法第469條第1款至第5 款所
    列各款情形為理由時，其上訴狀或理由書，應揭示合於該條
    款之事實。上訴狀或理由書如未依此項方法表明者，即難認
    為已對第一審判決之違背法令有具體之指摘，其上訴自難認
    為合法，最高法院71年台上字第314號判例意旨可資參照。
    且法院毋庸命其補正，逕以裁定駁回之，此觀同法第436條
    之32第2項準用第471條第1項、第444條第1項規定自明。
二、上訴意旨略以：上訴人於民國107年5月18日下午4時經臺灣
    臺北地方法院以107年度消債更字第89號裁定開始更生程序
    ，而被上訴人未於公告期限內申報債權或補報債權，故上訴
    人無庸償還，原審判決違反消費者債務清理條例第33條規定
    等語，並聲明：原判決廢棄。
三、經查，上訴人主張原判決命給付被上訴人「新臺幣（下同）
    15,286元，及其中11,386元自民國97年1月29日起至104年8
    月31日止，按年息19.71%計算之利息，自104年9月1日起至
    清償日止，按年息15%計算之利息」，有違消費者債務清理
    條例第33條規定之申報債權期限等語，核係主張未在原審提
    出之新防禦方法，且觀諸全部卷宗，並無何原審違背法令致
    上訴人未能提出上開防禦方法之情事，揆諸民事訴訟法第43
    6條之28之規定，此一新防禦方法即不得於第二審程序提出
    （按：實者，觀諸臺灣臺北地方法院107年度消債更字第89
    號全部卷宗，依上訴人提出之財團法人金融聯合徵信中心查
    詢當事人綜合信用報告回覆書，其上明確記載被上訴人為債
    權人之一，然上訴人提出之債權人清冊竟未記載包括被上訴
    人在內之數債權人，造成包括被上訴人在內之數債權人因此
    未受通知而無法於期限內申報債權，依消費者債務清理條例
    第73條第1項後段規定，其等債權並未視為消滅，併予敘明
    ）。此外，上訴人既未具體指出原判決有如何違背法令情事
    ，更未指明第一審判決所違反之法令條項及其具體內容，以
    及依訴訟資料可認第一審判決違背法令之具體事實，參諸首
    開說明，自不得謂已合法表明上訴理由。揆之上揭說明，本
    件上訴既為不合法，且毋庸命其補正，應予駁回。
四、末按小額事件第一審法院為訴訟費用之裁判時，應確定其費
    用額，此項規定並為小額事件之上訴程序所準用，民事訴訟
    法第436條之19第1項、第436條之32第1項分別定有明文，爰
    確定本件訴訟費用額如主文第2項所示。
五、依民事訴訟法第436條之32第1項、第2項、第444條第1項前
    段、第471條第1項、第436條之19第1項、第95條、第78條，
    裁定如主文。
中    華    民    國   111    年    1    月     19    日
                  民事庭審判長法  官　黃梅淑
                              法  官  王慧惠
                              法  官  曹庭毓
以上正本係照原本作成。　　　　　　　　　　　　　　　
本裁定不得再抗告。 
中　　華　　民　　國　　111 　年　　1 　　月　　19　　日
　　　　　　　　　　　　　　　書記官　黃婉晴